# 软件开发项目成本归集科目

提问人：koodhao 时间：2020-05-22 20:33:12
软件开发或者服务项目，在跨年未完成的情况下，可以计入“工程施工”科目进行核算，等项目完成甲方验收后同步计入成本吗？

回答人：chenyiwei
首先，不论是执行新收入准则还是原收入准则，在完工百分比（或履约进度）不能可靠计量的情况下，期末存货（合同履约成本）不能有余额。
如果能够合理估计履约进度和合同的执行结果，则在新准则下还需要考虑该项开发或服务项目属于在一段时间内履约还是在一个时点履约；原准则下应对此类定制开发服务按完工百分比法核算，不能在开发完成后一次性确认收入和成本。